臺灣基隆地方法院刑事判決
111年度易緝字第6號
公  訴  人  臺灣基隆地方檢察署檢察官
被      告  楊霖樺






上列被告因恐嚇取財等案件，經檢察官提起公訴（110年度偵字
第1616、1776號），本院判決如下：
    主    文
丙○○犯竊盜罪，處拘役伍拾日，如易科罰金，以新臺幣壹仟元折
算壹日。又犯恐嚇取財未遂罪，處有期徒刑參月，如易科罰金，
以新臺幣壹仟元折算壹日。
未扣案犯罪所得新臺幣伍拾元、犯罪工具彈簧刀壹把沒收，於全
部或一部不能執行或不宜執行沒收時，均追徵其價額。
    犯罪事實
一、丙○○意圖為自己不法之所有，基於竊盜之犯意，於民國110
    年2月4日凌晨0時14分許，在新北市○○區○○路000○0號前，徒
    手竊取乙○○停放在該處之車牌號碼000-000號普通重型機車
    置物箱內之現金新臺幣（下同）50元，得手後離去。嗣因乙○○發覺財物遭竊而報警處理，經警調閱監視器畫面循線查悉
    上情。
二、丙○○意圖為自己不法之所有，基於恐嚇取財之犯意，於110
    年2月16日凌晨5時15分許，進入基隆市○○區○○街000號1樓之
    明德檳榔攤內，持其所有之彈簧刀1把指向店員甲○○，並出
    言恫稱略以：把錢拿出來等語，而著手以上開欲加害甲○○生
    命、身體之言詞，使甲○○擔心若未依丙○○指示交出財物將遭
    傷害而心生畏懼，惟因甲○○大喊求救，丙○○因害怕遭查獲而
    逃逸，其犯行因而未遂。嗣經甲○○報警處理，員警調取監視
    器畫面循線查悉上情。
三、案經基隆市警察局第三分局、新北市政府警察局瑞芳分局報
    告臺灣基隆地方檢察署檢察官偵查起訴。
    理    由
一、證據能力：   
　　本判決以下引用被告丙○○以外之人於審判外之陳述，檢察官
    、被告均不爭執其證據能力，且迄至言詞辯論終結前亦未聲
    明異議，本院審酌上開陳述作成之情況並無違法不當之情形
    或證明力明顯過低之瑕疵，爰依刑事訴訟法第159條之5第1
    項及第2項規定，認均得為證據。再本判決以下引用之非供
    述證據，檢察官、被告均未表示排除前開證據之證據能力，
    本院審酌前開非供述證據並無證據證明係公務員違背法定程
    序所取得，亦無顯有不可信之情況與不得作為證據之情形，
    爰依刑事訴訟法第158條之4規定反面解釋、第159條之4規定
    ，認均得為證據。
二、認定犯罪所憑之證據及理由：
    訊據被告丙○○於本院審理程序時就上開犯罪事實均坦承不諱
    ，核與證人乙○○於警詢、偵查及本院審理中之證述、證人甲○○於警詢、偵查中之證述大致相符，並有監視器畫面翻拍照
    片、內政部警政署刑事警察局110年3月15日刑生字第110001
    7880號鑑定書、110年4月1日刑生字第1100900550號鑑定書
    在卷可稽，被告上開自白與事實相符，堪信為真實。起訴書
    雖認被告就犯罪事實一部分竊盜所得為4000元，惟被告於偵
    查及本院準備程序、審理程序時均稱僅竊得50元。經查證人
    乙○○雖於警詢、偵查及本院審理中均證稱遭竊硬幣共計4000
    元，然除上開證人乙○○單一指述外，並無其他客觀證據足以
    佐證被告竊得之現金金額，依罪證有疑利於被告原則，僅能
    認定被告竊盜犯罪所得為50元。綜上所述，本案事證明確，
    被告竊盜、恐嚇取財未遂犯行均堪認定，應依法論科。
三、論罪科刑：
  ㈠核被告就犯罪事實一所為，係犯刑法第320條第1項之竊盜罪
    ，就犯罪事實二所為，係犯刑法第346條第3項、第1項之恐
    嚇取財未遂罪。被告所犯上開二罪，犯意各別，行為互殊，
    應分論併罰。
  ㈡被告就犯罪事實二所為，雖已著手恐嚇取財行為之實行，惟
    因證人甲○○大喊求救，被告因害怕遭查獲而逃逸未取得財物
    ，其犯罪尚屬未遂，爰依刑法第25條第2 項之規定，按既遂
    犯之刑減輕之。
  ㈢爰審酌被告猶不思以正當工作獲取生活所需，竟竊取證人乙○○之財物，復持刀欲恐嚇證人甲○○獲取金錢，幸證人甲○○大
    喊求救致被告逃逸並未取得財物，然被告上開行為造成證人
    甲○○恐慌及困擾，更嚴重危害社會治安，不應輕縱，被告犯
    後雖坦承犯行，但未能賠償證人乙○○所受之損害，兼衡被告
    於本院審理時自述國中畢業之學歷，現因另案入監服刑中，
    前為建築業，已婚有一未成年子女等一切情狀，分別量處如
    主文所示之刑，並均諭知易科罰金之折算標準。
四、沒收： 　　
  ㈠未扣案現金50元為被告之竊盜犯罪所得，應依刑法第38條之1
    第1項前段、第3項之規定宣告沒收，於全部或一部不能沒收
    或不宜執行沒收時，追徵其價額。
　㈡未扣案彈簧刀1把為被告所有供本件犯恐嚇取財未遂罪所用之
    物，應依刑法第38條第2項、第4項宣告沒收，於全部或一部
    不能沒收或不宜執行沒收時，追徵其價額。
據上論斷，應依刑事訴訟法第299條第1項前段，判決如主文。
本案經檢察官李亞蓓提起公訴，檢察官高永棟、林秋田到庭執行
職務。 　　
中　　華　　民　　國　　111 　年　　11　　月　　10　　日
                  刑事第二庭  審判長法  官  王福康
                                    法  官  鄭富容
                                    法  官  李  岳
以上正本證明與原本無異。
如不服本判決應於收受送達後20日內向本院提出上訴書狀，並應
敘述具體理由；其未敘述上訴理由者，應於上訴期間屆滿後20日
內向本院補提理由書( 均須按他造當事人之人數附繕本) 「切勿
逕送上級法院」。
中　　華　　民　　國　　111 　年　　11　　月　　10　　日
                                   書記官  李紫君
附錄本案論罪科刑法條全文：
中華民國刑法第320條
意圖為自己或第三人不法之所有，而竊取他人之動產者，為竊盜
罪，處 5 年以下有期徒刑、拘役或 50 萬元以下罰金。
意圖為自己或第三人不法之利益，而竊佔他人之不動產者，依前
項之規定處斷。
前二項之未遂犯罰之。 
中華民國刑法第346條
意圖為自己或第三人不法之所有，以恐嚇使人將本人或第三人之
物交付者，處6 月以上5 年以下有期徒刑，得併科3萬元以下罰
金。
以前項方法得財產上不法之利益或使第三人得之者，亦同。
前二項之未遂犯罰之。